臺灣臺中地方法院民事判決 
                                   110年度豐簡字第713號
原      告  林仲泰  

被      告  孫原凱  

上列當事人間請求給付修理費事件，本院於民國111年1月5日言
詞辯論終結，判決如下：
    主      文
被告應給付原告新臺幣(下同)14萬8,500元，及自民國(下同)110
年9月25日起至清償日止，按週年利率5％計算之利息。
訴訟費用1,550元由被告負擔。
本判決得假執行。但被告以14萬8,500元為原告預供擔保後，得
免為假執行。
    事實及理由
壹、程序事項：
一、按訴狀送達後，原告不得將原訴變更或追加他訴，但擴張或
    減縮應受判決事項之聲明者，不在此限，民事訴訟法第255
    條第1項第3款定有明文。本件原告起訴時原聲明：被告應給
    付原告新臺幣（下同）15萬7,000元，及自起訴狀繕本送達
    翌日起至清償日止，按週年利率百分之5計算之利息等語（
    見本院卷第9頁）。嗣於本院訴訟繫屬期間，變更聲明如主
    文第1項所示（見本院卷第165頁），核屬減縮應受判決事項
    之聲明，與前開規定相符，應予准許。
二、被告經合法通知，未於言詞辯論期日到場，核無民事訴訟法
    第386條各款所列情形，應依原告之聲請，由其一造辯論而
    為判決。
貳、實體事項：
一、原告主張：
　㈠被告於民國107年8月間為請原告修理車牌號碼000-0000號黑
    色賓士車(2004年5月出廠，E55AMG型式，排氣量5439，下稱
    系爭車輛)，原告於107年8月22日報價，被告於107年8月22
    日後某日將系爭車輛交付原告修理，嗣後又追加修理項目。
    被告於108年8月6日詢問原告是否可以借車，原告於108年8
    月7日將車輛交付被告。嗣後原告就已完工部分，於109年11
    月9日以LINE傳送估價單照片向被告請款15萬7,000元，另於
    109年11月12日以LINE通知被告月底要去收款，及於109年11
    月24日以LINE通知被告於同年11月26日要去收款。被告於10
    9年11月24日有請原告再開一次全金額的帳單，於109年11月
    25日向原告表示：「你開給我的這個太多，我收不到錢。請
    你再開給我的價格，我去請款，請你幫我」等語，表示被告
    有承認積欠原告的債務，只是希望原告開立資料，協助被告
    向被告客戶請款。
　㈡針對估價單編號1「排檔箱電話座移除」，針對被告抗辯未做
    蓋子裝飾」，同意被告主張扣除1,500元。編號4「儀表板避
    光墊訂製」，原告尚未施作時被告就以借車理由將車開走，
    15萬7,000元的請求金額中，本不包含請求編號4項目的9,50
    0元。編號5「後箱進口黑色羊毛毯訂製2截式」，原告並非
    完全未施作，被告抗辯「羊毛毯無法固定之瑕疵」欲主張全
    額扣除15,000元，是原告將車輛開走後，車主反應沒辦法固
    定，原告是有能力固定，有能力修復，原告僅同意扣除3,00
    0元。編號6「門板置物盒細部分解4片原產廠刷毛布黏整」
    ，少一塊飾板，為免舉證不利益，同意被告主張扣除2,000
    元。編號15外包洗車費用，同意被告主張扣除2,000元。爰
    依兩造間之契約，請求被告給付修理費14萬8,500元。
　㈢並聲明：如主文第1項所示。
二、被告未於言詞辯論期日到場，惟曾提出書狀抗辯：
　㈠原告主張完成承攬工作並於108年8月7日將系爭車輛交付被告
    ，原告自斯時即得請求承攬報酬工作，卻遲至110年8月23日
    始具狀請求，已逾2年消滅時效，應不得再請求。
　㈡針對估價單編號1「排檔箱電話座移除」，原告未做蓋子裝飾
    」，主張扣除1,500元。編號4「儀表板避光墊訂製」，原告
    尚未施作，主張扣除9,500元。編號5「後箱進口黑色羊毛毯
    訂製2截式」，有「羊毛毯無法固定之瑕疵」，主張全額扣
    除15,000元。編號6「門板置物盒細部分解4片原產廠刷毛布
    黏整」，少一塊飾板，主張扣除2,000元。編號15外包洗車
    費用，主張扣除2,000元。
　㈢原告遲遲無法修理完成，被告只好以借車為由，將系爭車輛
    取回後交回車主，車主自107年11月22日起無法使用系爭車
    輛，受有半年以上無法代步之損失、牌照稅、燃料費共約8
    萬元損失，此部分範圍內之金額，應得向原告求償，並自原
    告報酬中扣抵等語，資為抗辯。並聲明：原告之訴駁回。　
三、本院之判斷：
　㈠按稱承攬者，謂當事人約定，一方為他方完成一定之工作，
    他方俟工作完成，給付報酬之契約；報酬應於工作交付時給
    付之，無須交付者，應於工作完成時給付之，民法第490條
    第1項、第505條第1項分別定有明文。次按左列各款請求權
    ，因二年間不行使而消滅：七、承攬人之報酬。民法第127
    條第7款定有明文。另按消滅時效，自請求權可行使時起算
    ，因承認而中斷，民法第128條、第129條第1項第2款亦分別
    有明文規定；時效中斷者，自中斷之事由終止時，重行起算
    ，民法第137條第1項定有明文。所謂承認，指義務人向請求
    權人表示是認其請求權存在之觀念通知而言，又承認不以明
    示為限，默示的承認，如請求緩期清償、支付利息等，亦有
    承認之效力。（最高法院51年度台上字第1216號判決可資參
    照）。經查：
　⒈原告於108年8月7日將系爭車輛交付被告，原告應於斯時方得
    請求被告給付承攬報酬，自108年8月7日起算2年之消滅時效
    。
　⒉原告於109年11月9日以LINE傳送估價單照片向被告請款15萬7
    ,000元，另於109年11月12日以LINE通知被告月底要去收款
    ，及於109年11月24日以LINE通知被告於同年11月26日要去
    收款，已為催告之意思表示，有LINE對話紀錄可佐（見本院
    卷第113至117頁）。被告於109年11月24日有請原告再開一
    次全金額的帳單，並於109年11月25日向原告表示：「你開
    給我的這個太多，我收不到錢。請你再開給我的價格，我去
    請款，請你幫我」等語（見本院卷第119頁），應可推知被
    告認識原告對被告的修理費請求權存在，只是希望原告協助
    開立可供被告向被告客戶請款的資料，應可認有承認之意思
    表示，自109年11月25日起中斷時效。
　⒊因此，本件原告起訴狀於110年8月23日繫屬本院，自被告109
    年11月25日承認中斷時效重行起算起，尚未逾2年。從而，
    被告抗辯：原告修理費報酬請求權已罹於時效（見本院卷第
    133 頁），應屬無據。　
  ㈡按承攬人完成工作，應使其具備約定之品質及無減少或滅失
    價值或不適於通常或約定使用之瑕疵。工作有瑕疵者，定作
    人得定相當期限，請求承攬人修補之。承攬人不於前項期限
    內修補者，定作人得自行修補，並得向承攬人請求償還修補
    必要之費用。承攬人不於前條第1項所定期限內修補瑕疵，
    或依前條第3項之規定拒絕修補或其瑕疵不能修補者，定作
    人得解除契約或請求減少報酬。但瑕疵非重要，或所承攬之
    工作為建築物或其他土地上之工作物者，定作人不得解除契
    約。民法第492條、第493條第1項、第494條分別定有明文。
    經查：
  ⒈被告抗辯：估價單編號1「排檔箱電話座移除」，原告未做蓋
    子裝飾」，主張扣除1,500元。編號6「門板置物盒細部分解
    4片原產廠刷毛布黏整」，少一塊飾板，主張扣除2,000元。
    編號15外包洗車費用，主張扣除2,000元等情（見本院卷第1
    39頁），為原告所同意（見本院卷第155頁），並已聲明減
    縮金額（見本院卷第165頁）。
  ⒉被告又抗辯：編號4「儀表板避光墊訂製」，原告尚未施作，
    主張扣除9,500元等情（見本院卷第139頁），然此部分金額
    ，本不在原告起訴聲明請求之15萬7,000元範圍之內。換言
    之，原告本即無請求編號4項目之9,500元。故被告此部分抗
    辯，不影響本件請求金額之認定。
  ⒊被告另抗辯：編號5「後箱進口黑色羊毛毯訂製2截式」，有
    「羊毛毯無法固定之瑕疵」，主張全額扣除15,000元等語（
    見本院卷第139頁）。因被告未能舉證證明於108年8月7日交
    車後，發現此一問題，有定相當期限請求原告修補瑕疵，被
    告本無法依民法第493條請求瑕疵修補費用或民法第494條請
    求減少承攬報酬。然而，原告既同意扣減3,000元（見本院
    卷第155頁），本院自受拘束。
  ⒋綜上，原告依兩造間契約關係，請求被告給付14萬8,500元（
    計算式：157,000-1,500-2,000-2,000-3,000＝148,500），
    自屬有據。
  ㈢按二人互負債務，而其給付種類相同，並均屆清償期者，各
    得以其債務，與他方之債務，互為抵銷，民法第334條第1項
    前段亦有明文。經查：被告雖抗辯：車主自107年11月22日
    起無法使用系爭車輛，受有半年以上無法代步之損失、牌照
    稅、燃料費共約8萬元損失，此部分範圍內之金額，應得向
    原告求償，並自原告報酬中扣抵云云（見本院卷第137頁）
    ，然而，此部分抗辯，縱令為真，亦係車主得主張之權利，
    並非被告所得主張之權利，被告尚無從據以抵銷。
四、綜上所述，原告依兩造間之契約，請求被告給付原告14萬8,
    500元，及自起訴狀繕本送達被告翌日起（即110年9月25日
    ，見本院卷第33頁）起至清償日止，按週年利率5％計算之利
    息（民法第203條、第229條第2項可資參照），為有理由，
    應予准許。
五、本件係依民事訴訟法第427條第1項規定適用簡易訴訟程序所
    為被告敗訴之判決，依同法第389條第1項第3款規定，應依
    職權宣告假執行。另為衡平被告之利益，爰依同法第392條
    第2項規定，依職權宣告被告為原告預供擔保，得免為假執
    行。
六、本件訴訟費用額確定為1,550元（即裁判費1,550元），依民
    事訴訟法第78條，由被告負擔。至於原告減縮部分之裁判費
    ，依民事訴訟法第83條第1 項規定意旨，當由原告負擔，僅
    因減縮部分未經本院裁判，該部分裁判費之負擔，毋庸於主
    文諭知（民事訴訟第90條第1項規定參照），併此敘明。
中　　華　　民　　國　　111 　年　　2 　　月　11 　　日
                      臺灣臺中地方法院豐原簡易庭
                                  法　官　高士傑
以上正本係照原本作成。
如不服本判決，應於送達後20日內，向本院提出上訴狀並表明上
訴理由，如於本判決宣示後送達前提起上訴者，應於判決送達後
20日內補提上訴理由書（須附繕本）。如委任律師提起上訴者，
應一併繳納上訴審裁判費。
中　　華　　民　　國　　111 　年　　2 　　月　11 　　日
                                  書記官　蔡伸蔚